臺灣嘉義地方法院刑事判決
111年度易字第243號
公  訴  人  臺灣嘉義地方檢察署檢察官
被      告  黃敏書




上列被告因竊盜案件，經檢察官提起公訴（111年度偵緝字第115
號），本院判決如下：
    主  文
黃敏書犯侵入住宅竊盜罪，處有期徒刑捌月。未扣案之犯罪所得
新臺幣捌仟元沒收，於全部或一部不能沒收或不宜執行沒收時，
追徵其價額。
    犯 罪 事 實
一、黃敏書於民國110年4月21日12時39分許，駕駛車牌號碼000-
    0000號自小客車，在嘉義縣○○鄉○○村○○00號之4陳慶輝住處
    附近等候，見陳慶輝駕車外出後，即意圖為自己不法之所有
    ，基於竊盜之犯意，將車輛停妥後，侵入陳慶輝住處二樓，
    徒手竊得陳慶輝所有之現金新臺幣（下同）8,
　　000元。嗣陳慶輝折返住處，黃敏書則趁隙離去。
二、案經陳慶輝訴由嘉義縣警察局民雄分局報告臺灣嘉義地方檢
    察署檢察官偵查起訴。
    理  由
一、按被告以外之人於審判外之陳述，雖不符刑事訴訟法第159
    條之1至第159條之4之規定，而經當事人於審判程序同意作
    為證據，法院審酌該言詞陳述或書面陳述作成時之情況，認
    為適當者，亦得為證據，刑事訴訟法第159條之5定有明文。
    查本件檢察官及被告對於下述本院採為認定犯罪事實依據之
    各項傳聞證據之證據能力，均表示同意有證據能力（見本院
    卷第110頁），另本院審酌該等證據之取得過程並無瑕疵，
    與本案待證事實間復具有相當之關聯性，以之為本案證據並
    無不當，自得採為本件認定事實之基礎。另其餘本判決所採
    之非供述證據亦均經法定程序取得，無不得為證據之情形，
    自均有證據能力。
二、訊據被告黃敏書對於上開犯行，於本院審理中坦承不諱(見
    本院卷第108頁、第111頁)，核與證人即告訴人陳慶輝於警
    詢及偵查中證稱相符(見嘉民警偵字第1100029914號卷第1頁
    至第4頁、偵緝字第115號卷第127頁至第129頁)、證人即車
    牌號碼000-0000號自小客車出借人藍文傑於警詢中證稱:有
    將該車租賃給被告使用等語(見嘉民警偵字第1100029914號
    卷第5頁至第6頁)相符，此外復有汽車試駕(介紹買賣)合約
    書、現場照片暨監視器翻拍照片22幀及車輛詳細資料報表（
    見嘉民警偵字第1100029914號卷第15頁至第28頁)在卷可憑
    ，足認被告任意性自白與事實相符，此部分事實應可認定，
    應依法論科。　　
三、核被告所為均係犯刑法第321條第1項第1款之侵入住宅竊盜
    罪。按被告構成累犯之事實及應加重其刑之事項，均應由檢
    察官主張並具體指出證明之方法後，方得作為論以累犯及是
    否加重其刑之裁判基礎(最高法院刑事大法庭110年度台上大
    字第5660號裁定意旨參照)。本件檢察官主張被告前因竊盜
    等案，經臺灣臺中地方法院以107年度聲字第1717號裁定定
    應執行有期徒刑1年6月確定，並與另案殘刑2月24日接續執
    行，於108年7月23日執行完畢，符合累犯規定加重其刑情形
    ，此經檢察官以111年度蒞字第1985號補充理由書提出上開
    案件之確定判決及裁定、執行指揮書電子檔紀錄，並有卷附
    臺灣高等法院被告前案紀錄表及被告陳述(見本院卷第111頁
    )可憑，足證被告於受有期徒刑之執行完畢後，5年以內故意
    再犯本案有期徒刑以上之罪，為累犯。本院審酌被告犯罪情
    狀，認為如依累犯規定加重最低本刑，並不會使被告所受之
    刑罰超過其所應負擔之罪責，也不會使其人身自由因此遭受
    過苛之侵害，與憲法罪刑相當原則及比例原則皆無抵觸，應
    依刑法第47條第1項規定加重其刑。(基於精簡裁判之要求，
    即使法院論以累犯，無論有無加重其刑，判決主文均無庸為
    累犯之諭知)
四、爰依被告陳述、臺灣高等法院被告前案紀錄表及個人戶籍資
    料查詢結果及本院電話紀錄（見本院卷第11頁至第45頁、第
    52頁、第115頁）審酌：被告高職畢業、已婚有5名子女、入
    監前與父母、妻子及子女同住、入監前從事家具加工、家境
    為中低收入戶、前有多次竊盜前科等智識程度、生活狀況及
    素行；為圖己利，徒手竊取告訴人物品之動機、手段及告訴
    人所受之損害程度，被告坦承犯行且告訴人不追究被告責任
    等一切情狀，量處如主文所示之刑。
五、未扣案之之現金8,000元為被告之犯罪所得，爰依刑法第38
    條之1第1項前段之規定宣告沒收之，且依同條第3項規定諭
    知於全部或一部不能沒收或不宜執行沒收時，追徵其價額。
據上論斷，應依刑事訴訟法第299條第1項前段(依刑事判決精簡
原則，僅列載程序法條)，判決如主文。
本案經檢察官吳咨泓提起公訴、檢察官楊麒嘉到庭執行職務。
中    華    民    國   111    年    6    月    30    日
                  刑事第八庭  法  官   謝其達
以上正本證明與原本無異。
如不服本判決應於收受判決後20日內向本院提出上訴書狀，並應
敘述具體理由；其未敘述上訴理由者，應於上訴期間屆滿後20日
內向本院補提理由書（均須按他造當事人之人數附繕本）「切勿
逕送上級法院」。告訴人或被害人如對於本判決不服者，應具備
理由請求檢察官上訴，其上訴期間之計算係以檢察官收受判決正
本之日期為準。　　　　　　　　　
中    華    民    國   111    年    6    月    30    日
                              書記官   林亭如

附錄本案所犯法條：
刑法第321條第1項
犯前條第 1 項、第 2 項之罪而有下列情形之一者，處 6 月以
上 5 年以下有期徒刑，得併科 50 萬元以下罰金：
一、侵入住宅或有人居住之建築物、船艦或隱匿其內而犯之。
二、毀越門窗、牆垣或其他安全設備而犯之。
三、攜帶兇器而犯之。
四、結夥三人以上而犯之。
五、乘火災、水災或其他災害之際而犯之。
六、在車站、港埠、航空站或其他供水、陸、空公眾運輸之舟、
    車、航空機內而犯之。
前項之未遂犯罰之。